臺灣高等法院刑事判決
108年度上訴字第3633號
上  訴  人  臺灣新北地方檢察署檢察官                    上  訴  人  
即  被  告  張慶麒  



被      告  李東穎  



上列上訴人等因被告等詐欺案件，不服臺灣新北地方法院108年
度訴字第504號，中華民國108年7月29日第一審判決（起訴案號
：臺灣新北地方檢察署108年度偵字第6622號、第8984號、第110
66號、第11822號），提起上訴，及臺灣士林地方檢察署移送併
辦審理（案號：108年度少連偵字第63號、108年度偵字第7967號
、第14903號、第4934號），本院判決如下：
    主  文
上訴駁回。
    事  實
一、己○○（通訊軟體微信〈下稱微信〉暱稱「阿麒」）、乙○○（微
    信暱稱「叮噹」）於民國108年2月間起，加入由真實年籍、
    姓名不詳，微信暱稱為「須佐」、「海少」等人所組成之詐
    欺集團。己○○、「海少」負責接收詐欺集團成員「須佐」之
    指示，向車手下達所欲提領款項帳戶及數額之命令、並向車
    手收受詐欺款項之「收水車手」等工作；乙○○則擔任上開詐
    欺集團車手及測試帳戶可否使用等工作。己○○、乙○○、「海
    少」遂與渠等所屬詐欺集團成年成員共同基於意圖為自己不
    法所有，三人以上犯詐欺取財之犯意聯絡，先由該詐欺集團
    之成員，分別於如附表二編號1至7所示詐欺時間，以附表二
    所示詐欺方式，向如附表二編號1至7所示辛○○等7人施行詐
    術，致辛○○等7人均陷於錯誤，分別於附表二編號1至7所示
    匯款時間，匯款如附表二編號1至7「匯款金額」欄所示款項
    至附表二編號1至7所示金融帳戶。嗣「須佐」即透過微信指
    示己○○前往指定處所之置物櫃領取提款卡後，再將提款卡交
    付予乙○○。乙○○即持如附表二編號1至7所示金融帳戶之提款
    卡，依「須佐」或己○○之指示，提領如附表二編號1至7「提
    領金額」欄所示款項，再於108年2月20日上午12時許前及同
    年月21日某時許，將附表二編號5至7所示時地提領之款項交
    予己○○（乙○○於附表二編號1至4所示時地提領之款項則交予
    「海少」，並取得報酬新臺幣〈下同〉8千元），己○○再依詐
    欺集團上手指示將所收得款項以丟包方式置於指定地點。嗣
    經警於108年2月21日下午3時15分許，在新北市○○區○○路000
    號「京城銀行蘆洲分行」前，查獲乙○○正持如附表二編號6
    所示臺灣銀行帳號000-000000000000號帳戶之提款卡提領取
    得詐欺款項15萬元，並扣得附表四所示之物，經乙○○向警坦
    承從事車手工作且說明上開提款卡來源後，旋於同日下午3
    時40分許，經警在新北市○○區○○街000號前查獲己○○，並扣
    得如附表三所示之物，而查悉上情。
二、案經辛○○、庚○○、丁○○訴由臺北市政府警察局內湖分局，壬○○○訴由新北市政府警察局海山分局報告臺灣新北地方檢察
    署檢察官偵查起訴，及臺灣士林地方檢察署移送本院併辦審
    理。
    理  由
壹、證據能力：
    本件認定事實所引用以下卷證資料，並無證據證明係公務員
    違背法定程序所取得；檢察官、上訴人即被告己○○、被告乙○○對本院提示以下卷證之證據能力，亦表示沒有意見（見本
    院卷第146至150頁），且未於言詞辯論終結前爭執其證據能
    力，依刑事訴訟法第159條至159條之5之規定，均認有證據
    能力。
貳、實體方面：
一、認定事實所憑之證據及理由：
    上揭事實，業據被告己○○、乙○○於警詢、偵查、原審、本院
    準備程序及審理中均自白不諱（被告己○○部分，見6622偵卷
    一第36至44、48至50、215至221頁，原審聲羈卷第11至12頁
    ，原審卷第44至45、135、147至148頁，本院卷第139至145
    頁；被告乙○○部分，見6622偵卷一第18至29、215至221、35
    3至356頁，11066偵卷第71至72頁，原審聲羈卷第7至8頁，
    原審偵聲卷第13至14頁，原審卷第38至39、111、123至124
    頁，本院卷第139至145、197至199頁），並有員警職務報告
    、搜索扣押筆錄、扣押物品目錄表、自願受搜索同意書、現
    場查獲及監視器錄影畫面翻拍照片、如附表二編號1及5至7
    所示帳戶提款卡照片、「須佐」與被告己○○、乙○○及被告2
    人間微信對話紀錄翻拍照片（見6622偵卷一第57至61、65、
    72、149至154、157、160至181頁）暨如附表一「證據名稱
    及筆錄頁次」欄所示證據在卷可稽，復有如附表三、四所示
    之物及被告乙○○領得詐欺款項15萬元扣案可資佐證。足認被
    告己○○、乙○○前開之任意性自白與事實相符，應可採為論罪
    科刑之依據。本件事證明確，被告己○○、乙○○犯行均堪認定
    ，應予依法論科。
二、論罪： 
  ㈠核被告己○○就附表一編號5至7所為，被告乙○○就附表一編號1
    至7所為，均係犯刑法第339條之4第1項第2款之三人以上共
    同詐欺取財罪。
  ㈡被告2人就上揭犯行，彼此間及與「須佐」、「海少」暨渠等
    所屬詐欺集團其他成員間，均有犯意聯絡及行為分擔，皆應
    論以共同正犯。
  ㈢被告2人與其等所屬之詐欺集團成員對如附表二編號6所示告
    訴人壬○○○於同日內多次施行詐術，使告訴人壬○○○進行數次
    財產之處分，顯係基於詐欺取財之單一目的而為接續之數行
    為，因侵害之法益同一，且各行為相關舉措均係在密切接近
    之時間內實施完成，彼此獨立性極為薄弱，依一般社會健全
    觀念難以強行分開，是在刑法評價上，以視為一個舉動之接
    續施行，合為包括之一行為予以評價，較為合理，應論以接
    續犯之一罪。
  ㈣被告己○○所犯上揭3次三人以上共同詐欺取財罪、被告乙○○所
    犯上揭7次三人以上共同詐欺取財罪，犯意各別，行為互異
    ，均應予分論併罰。　　
  ㈤臺灣士林地方檢察署檢察官移送本院併案審理部分（108年度
    少連偵字第63號、108年度偵字第7967號），及同署檢察官
    移送本院併案審理部分（108年度偵字第14903號、第14904
    號），前者與本件業經起訴之附表二編號5（即起訴書附表
    一編號5）所示之被訴事實同一，後者與本件業經起訴之附
    表二編號3（即起訴書附表編號3）所示之被訴事實同一，均
    為起訴效力所及，應併予審理，附予敘明。  
三、駁回上訴之理由：
  ㈠原審認被告己○○就附表二編號5至7所示3次犯行、被告乙○○就
    附表二編號1至7所示7次犯行，事證明確，適用刑法第28條
    、第339條之4第1項第2款、第51條第5款、刑法施行法第1條
    之1第1項之規定，併審酌被告2人均正值青年，竟不思循正
    途賺取財物，反加入詐欺集團牟取他人財物，恣意侵害他人
    財產權益，所為甚屬不該，惟念渠等犯後均坦認犯行，已見
    悔意，再考量渠等於詐欺集團之參與程度、分工角色及各被
    害人受騙金額多寡，兼衡被告2人個別之智識程度、家庭經
    濟生活狀況及被告2人犯後迄未能與被害人等達成和解等一
    切情狀，分別量處如附表一主文欄所示之刑（被告己○○部分
    ，各量處有期徒刑1年1月、1年4月、1年2月；被告乙○○部分
    ，各量處有期徒刑1年1月、1年1月、1年2月、1年2月、1年1
    月、1年4月、1年2月），被告己○○部分併定應執行有期徒刑
    1年8月，被告乙○○部分併定應執行有期徒刑2年2月。沒收部
    分並說明：
　　⒈被告己○○部分：
　　　被告己○○於本案偵審期間，始終堅稱其尚未取得報酬等語
      （見6622偵卷一第43頁，原審聲羈卷第11至12頁，原審卷
      第45頁），此外，檢察官復未舉出其他證據足資認定被告
      己○○有實際取得犯罪所得，自無從宣告沒收。扣案如附表
      三編號1所示OPPO廠牌行動電話1支（含門號0000000000號
      SIM卡1張），為被告己○○所有，供其與詐欺集團就本案聯
      絡詐欺相關事宜之物，此據其供承明確在卷（見原審卷第
      148頁），為供本件犯罪所用之物，應依刑法第38條第2項
      前段規定宣告沒收。扣案如附表三編號2至4所示郵局帳號
      000-00000000000000號帳戶交易明細表8張、臺灣銀行帳
      號000-000000000000號帳戶交易明細表2張、彰化商業銀
      行帳號000-00000000000000號帳戶交易明細表8張，為被
      告乙○○提領本案被害人所匯款項所生之物，而被告乙○○經
      詐欺集團上手指示後即交予被告己○○收受，此據被告己○○
      、乙○○均供明在卷（見6622偵卷一第21、38頁），即屬被
      告己○○所有因本案犯罪所生之物，亦併依刑法第38條第2
      項前段規定宣告沒收。
　　⒉被告乙○○部分：
　　　扣案如附表四編號1所示現金8千元，為被告乙○○擔任本件
      詐欺集團車手之報酬乙節，業經其供明在卷（見原審卷第
      40、124頁），為其實際所分得之犯罪所得，應依刑法第3
      8條之1第1項前段規定宣告沒收。再扣案如附表四編號2所
      示SAMSUNG廠牌行動電話1支（含門號0000000000號SIM卡1
      張），係被告乙○○所有，供其與詐欺集團就本案聯絡詐欺
      相關事宜之物，亦據其自承在卷（見原審卷第124頁），
      為供本件犯罪所用之物，應依刑法第38條第2項前段規定
      宣告沒收。另扣案如附表四編號3所示臺灣銀行帳號000-0
      00000000000號帳戶之提款明細表8張，為被告乙○○所有，
      因本案提領被害人所匯款項所生之物，亦據其供明在卷（
      見6622偵卷一第20至21頁，原審卷第124頁），應依刑法
      第38條第2項前段規定宣告沒收。
　　⒊至於扣案如附表二編號1、5所示臺灣銀行帳戶提款卡1張（
      戶名鄭國宗）、編號6所示合作金庫商業銀行帳戶提款卡1
      張（戶名伍馨萍）、彰化商業銀行帳戶提款卡1張（戶名
      楊心潔）、臺灣銀行帳戶提款卡1張（戶名楊心潔）及編
      號7所示郵局帳戶提款卡1張（戶名陳乃輝），雖係供被告
      2人為本案犯行所用之物，然此等提款卡皆非為被告2人所
      有，亦非屬違禁物或義務沒收之物，且該等人頭帳戶業經
      列為警示帳戶，詐欺集團成員已無從以之作為詐欺取財工
      具，再審酌該等提款卡客觀財產價值低微、其單獨存在並
      不具刑法上之非難性，是該等提款卡顯然欠缺刑法上之重
      要性，爰均不予宣告沒收。另其餘扣案之物，均無證據足
      資證明與被告2人所為本案犯行相關，亦非屬違禁物或義
      務沒收之物，自無從宣告沒收。
  ㈡以上，經核原審認事用法並無違誤，量刑亦稱妥適。又按犯
    罪所得，屬於犯罪行為人者，沒收之；犯罪所得已實際合法
    發還被害人者，不予宣告沒收或追徵，刑法第38條之1第1項
    、第5項分別定有明文。而該條立法理由六以：「為優先保
    障被害人因犯罪所生之求償權，參考德國刑法第73條第1項
    ，增訂第5項，限於個案已實際合法發還時，始毋庸沒收，
    至是否有潛在被害人則非所問。若判決確定後有被害人主張
    發還時，則可依刑事訴訟法相關規定請求之。」已明揭優先
    保障被害人之原則。另扣押物若無留存之必要者，不待案件
    終結，應以法院之裁定或檢察官命令發還之；其係贓物而無
    第三人主張權利者，應發還被害人。且扣押之贓物，依第14
    2條第1項應發還被害人者，應不待其請求即行發還，刑事訴
    訟法第142條第1項、第318條第1項亦有明定。是如犯罪所得
    之贓物扣案，而被害人明確，又無第三人主張權利時，自應
    適用刑事訴訟法第142條第1項、第318條第1項規定，不待請
    求即行發還被害人（最高法院107年度台非字第142號判決意
    旨參照）。查被告乙○○提領取得之詐欺款項15萬元，現經檢
    察官扣案入庫中（臺灣銀行帳戶），復依附表二編號6所示
    ，該筆應屬告訴人壬○○○於當日下午13時30分被詐騙匯入該
    帳戶之款項，是該筆款項被害人明確，揆諸前開說明，自應
    由檢察官依法逕行發還被害人，爰不予宣告沒收。原審僅以
    被告乙○○對此部分贓款並無處分權限，而未予宣告沒收，疏
    未敘明此部分認定事由，併予補充。　　　
　㈢檢察官上訴理由略以：被告己○○屢次再犯詐欺犯行，素行不
    佳，漠視法紀，被告2人犯後迄未與本案被害人或告訴人和
    解，犯後態度不佳，危害情節非輕，原審對其2人量刑過輕
    ，與罪刑相當、比例、公平等原則不合云云。被告己○○上訴
    則以其參與情節較輕，尚未獲取報酬及分得犯罪所得，與一
    般集團核心成員獲取大量非法利益有別，請求依刑法第59條
    規定酌減其刑，並指原審量刑及定應執行刑過重；且於上訴
    之初，經辯護人（嗣解除委任）具狀以：被告己○○僅受託幫
    忙收取賭博款項，縱有詐欺犯罪之預見，亦僅成立不確定故
    意；同案被告乙○○及被告己○○分別於108年2月21日下午3時1
    5分、3時40分許為警查獲，應與附表二編號6所示壬○○○在被
    告等為警查獲後之匯款無涉等語，指摘原判決不當。惟核被
    告己○○前於106年間即因犯詐欺罪遭法院判處拘役40日確定
    ，甫於107年4月25日易科罰金執行完畢，然其自承又於107
    年8月間加入詐欺集團（見原審卷第46頁），並經臺灣臺北
    地方檢察署檢察官以107年度偵字第16797等號起訴在案，有
    本院被告前案紀錄表在卷可參，再於108年2月間又為本案犯
    行，負責收受車手所領得之贓款，不僅參與詐欺犯罪之構成
    要件行為，且其所為更造成檢警機關追贓及訴追犯罪之困難
    ，顯見被告己○○欠缺自省能力及法紀觀念，再考量本案被害
    人等遭詐欺之金額非微，被告己○○所負責收受詐欺贓款之金
    額不低，其為本案犯行客觀上亦無足以引起一般同情之特殊
    原因與環境，是尚難認有何可堪憫恕即科以最低度刑仍嫌過
    重之情，是被告己○○請求依刑法第59條規定酌減其刑，並無
    足採。又按刑罰之量定，為事實審法院之職權，倘法院已審
    酌刑法第57條各款所列情狀，而所量定之刑並未逾越法定刑
    範圍，亦無顯然失當情形，自不得任意指為違法，是刑之量
    定，為求個案裁判之妥當性，法律賦予審判法院裁量之權，
    量刑之輕重，屬於為裁判之法院得依職權自由裁量之事項，
    苟其量刑已以行為人之責任為基礎，並斟酌刑法第57條各款
    所列情狀，在法定刑度內，酌量科刑，如無偏執一端，致明
    顯失出失入情形，上級審法院即不得單就量刑部分遽指為不
    當或違法。本件原判決認定被告2人各自所犯上開犯行，就
    各自科刑及定刑之部分，均已審酌刑法第57條各款所列情狀
    及被告2人於詐欺集團之參與程度、分工角色有所不同詳予
    說明，並基於刑罰目的性之考量及行為人刑罰感應力之衡量
    等因素，而為刑之量定，業如前述，顯未逾越公平正義之精
    神，客觀上亦不生量刑畸重畸輕之裁量權之濫用，或有違反
    比例、平等及罪刑相當原則之情形，從形式上觀察，尚無認
    定事實錯誤、量刑瑕疵或違背法令之情形；至於被告己○○知
    情參與部分，業據其供明在卷（見6622偵卷一第36至44、48
    至50、215至221頁，原審聲羈卷第11至12頁，原審卷第44至
    45、135、147至148頁，本院卷第139至145頁），佐以經手
    提款卡並以「丟包」方式交付款項之方式，顯與一般賭債收
    取情形有異，況其交付提款卡之對象即負責提領款項之同案
    被告乙○○尚知該等分工情事，更難信被告己○○僅具不確定故
    意而非明知；又附表二編號6之壬○○○末二筆匯款時間分別為
    108年2月21日13時30分、108年2月21日13時30分，業據告訴
    人壬○○○指訴明確（見6622偵卷一第98頁），並有該2張（前
    張為18萬元，後張為15萬元）匯出匯款憑證在卷可考（見66
    22偵卷一第101頁），起訴書及原審判決雖有誤載（詳附表
    二編號6），惟該部分顯可特定且無礙事實同一之認定與判
    決本旨，爰予更正記載，又其匯款時間均在被告乙○○提領該
    帳戶款項之前及被告2人經警查獲前，是此部分亦非被告乙○○提領該帳戶款項之後及被告2人經警查獲後之事實，均併敘
    明。又檢察官雖請本院審酌本案有無涉犯組織犯罪條例而有
    對被告2人宣告強制工作必要部分（見本院卷第200頁），然
    本案並未起訴被告2人涉犯組織犯罪條例相關罪嫌，且起訴
    事實亦無任何敘及涉犯組織犯罪條例之相關情節，是該部分
    並不在起訴範圍內，本院無從予以審究，併予敘明。此外，
    被告乙○○於本院審理中雖提出和解筆錄2份（見本院卷第175
    至178頁），欲佐其犯後有所悔意，然核該等和解內容均非
    本案被害人或告訴人，自難認可據為本案量刑審酌之依據；
    又其於本院審理中固與附表二編號6之壬○○○達成和解，願於
    109年1月22日前賠償1萬元，有和解筆錄1份在卷可參，然迄
    今仍未給付，亦難認其犯後有真摯賠償誠意，自無從認有何
    再依法予以減輕其刑之情事，併予敘明。綜上所述，檢察官
    及被告己○○上訴所指情節，經核為無理由，應予駁回。
參、被告己○○經合法傳喚，無正當理由不到庭，爰不待其陳述，
    逕行判決。　　　　
據上論斷，應依刑事訴訟法第368條、第371條，判決如主文。
本案經檢察官滕治平到庭執行職務。
中　　華　　民　　國　　109 　年　　2 　　月　　12　　日
　              　刑事第六庭    審判長法　官  劉方慈
                                      法　官  許曉微
                                      法　官  林家賢
以上正本證明與原本無異。
如不服本判決，應於收受送達後20日內向本院提出上訴書狀，其
未敘述上訴之理由者並得於提起上訴後10日內向本院補提理由書
（均須按他造當事人之人數附繕本）「切勿逕送上級法院」。
                                      書記官  謝文傑
中　　華　　民　　國　　109 　年　　2 　　月　　12　　日
附錄本案論罪科刑法條全文：
刑法第339條之4：
犯第339條詐欺罪而有下列情形之一者，處1年以上7年以下有期
徒刑，得併科100萬元以下罰金：
一、冒用政府機關或公務員名義犯之。
二、三人以上共同犯之。
三、以廣播電視、電子通訊、網際網路或其他媒體等傳播工具，
    對公眾散布而犯之。
前項之未遂犯罰之。
附表一：
編號 犯罪事實 證據名稱及筆錄頁次 原審判決主文 1 如附表二編號1部分 ⒈證人即告訴人辛○○於警詢時之證述（6622偵卷一第309至310頁）。 ⒉受詐騙來電紀錄、LINE帳號、對話紀錄翻拍照片8張（11066偵卷第53至67頁）。 ⒊第一銀行自動櫃員機交易明細（6622偵卷一第311頁）。 ⒋新北市政府警察局三峽分局二橋派出所陳報單、受理各類案件紀錄表、受理詐騙帳戶通報警示簡便格式表、內政部警政署反詐騙案件紀錄表（11066偵卷第37、41、43、45頁）。 ⒌被告乙○○提時地一覽表（6622偵卷一第281至282頁）。 ⒍被告乙○○提款彰化銀行自動櫃員機錄影畫面翻拍照片3張（6622偵卷一第302頁，11066偵卷第21頁）。 ⒎鄭國宗之臺灣銀行帳戶存摺存款歷史明細查詢資料（11066偵卷第25頁）。 乙○○犯三人以上共同詐欺取財罪，處有期徒刑壹年壹月。 2 如附表二編號2部分 ⒈證人即被害人戊○○於警詢時之證述（6622偵卷一第253至255頁）。 ⒉土地銀行自動櫃員機交易明細（11822偵卷第89頁）。 ⒊屏東縣政府警察局東港分局林邊分駐所陳報單、受理各類案件紀錄表、受理刑事案件報案三聯單、受理詐騙帳戶通報警示簡便格式表、內政部警政署反詐騙案件紀錄表（11822偵卷第71、73、75、83、87頁）。 ⒋臺北市政府警察局內湖分局偵辦乙○○詐欺案偵查報告（6622偵卷一第241至245頁）。 ⒌被告乙○○提領賣場內ATM錄影畫面翻拍照片2張（11822偵卷第19頁）。 ⒍李國寧之臺灣銀行帳戶存摺存款歷史明細查詢資料（6622偵卷一第261頁）。 乙○○犯三人以上共同詐欺取財罪，處有期徒刑壹年壹月。 3 如附表二編號3部分 ⒈證人即告訴人庚○○於警詢時之證述（6622偵卷一第249至251頁）。 ⒉聯邦銀行匯款申請書影本1紙（11822偵卷第69頁）。 ⒊新北市政府警察局第二分局東勢派出所陳報單、受理刑事案件報案三聯單、受理各類案件紀錄表、受理詐騙帳戶通報警示簡便格式表（11822偵卷第49、51、53、63頁）。 ⒋臺北市政府警察局內湖分局偵辦乙○○詐欺案偵查報告（6622偵卷一第241至245頁）。 ⒌被告乙○○提款郵局AT M錄影畫面翻拍照片1張（11822偵卷第20頁）。 ⒍蘇怡萍之臺灣銀行帳戶存摺存款歷史明細查詢資料（11822偵卷第39頁）。 乙○○犯三人以上共同詐欺取財罪，處有期徒刑壹年貳月。 4 如附表二編號4部分 ⒈證人即告訴人丁○○於警詢時之證述（6622偵卷一第87至88頁）。 ⒉郵政入戶匯款申請書影本1紙（6622偵卷一第89頁）。 ⒊詐騙簡訊翻拍照片1張（6622偵卷一第91頁）。 ⒋內政部警政署反詐騙諮詢專線紀錄表、高雄市政府警察局仁武分局仁美派出所受理刑事案件報案三聯單、金融機構聯防機制通報單（8984偵卷第45至51頁）。 ⒌臺北市政府警察局內湖分局偵查報告（6622偵卷一第231頁）。 ⒍鍾聖弘之郵局帳戶交易紀錄（8984偵卷第25頁）。 乙○○犯三人以上共同詐欺取財罪，處有期徒刑壹年貳月。 5 如附表二編號5部分 ⒈證人即告訴人甲○○於警詢時之證述（6622偵卷一第315至319頁）。 ⒉內政部警政署反詐騙案件紀錄表（6622偵卷一第313頁）。 ⒊被告乙○○提領時地一覽表（6622偵卷一第281至282頁）。 ⒋被告乙○○提款瑞興銀行自動櫃員機錄影畫面翻拍照片2張（6622偵卷一第301頁）。 ⒌鄭國宗之臺灣銀行帳戶存摺存款歷史明細查詢資料（11066偵卷第25頁）。 ⒍臺灣銀行帳戶提領明細表2張（6622偵卷一第141頁）。 己○○犯三人以上共同詐欺取財罪，處有期徒刑壹年壹月。  乙○○犯三人以上共同詐欺取財罪，處有期徒刑壹年壹月。 6 如附表二編號6部分 ⒈證人即告訴人壬○○○於警詢時之證述（6622偵卷卷第97至99頁）。 ⒉國泰世華銀行匯出匯款憑證影本3紙（6622偵卷一第101頁）。 ⒊內政部警政署反詐騙案件紀錄表（6622偵卷一第95頁）。 ⒋被告乙○○提款明細表影本6紙、京城銀行監視器畫面翻拍照片3張、員警查獲照片2張（6622偵卷一第107至109、149至150頁）。 ⒌被告乙○○提款ATM、超商監視器錄影畫面翻拍照片5張（6622偵卷一第295至299頁）。 ⒍被告乙○○提領時地一覽表（6622偵卷一第281至282頁）。 ⒎彰化商業銀行、臺灣銀行帳戶提領明細表16張（6622偵卷一第107至109、121、145至147頁）。 己○○犯三人以上共同詐欺取財罪，處有期徒刑壹年肆月。  乙○○犯三人以上共同詐欺取財罪，處有期徒刑壹年肆月。 7 如附表二編號7部分 ⒈證人即告訴人丙○○於警詢時之證述（6622偵卷一第331至333頁）。 ⒉郵政入戶匯款申請書影本1紙（6622偵卷一第335頁）。 ⒊內政部反詐騙諮詢專線紀錄表（6622偵卷一第329頁）。 ⒋被告乙○○提領時地一覽表（6622偵卷一第281至282頁）。 ⒌被告乙○○提領ATM錄影畫面翻拍照片1張（6622偵卷一第293頁）。 ⒍郵局帳戶提領明細表8張（6622偵卷一第127至131頁）。 己○○犯三人以上共同詐欺取財罪，處有期徒刑壹年貳月。  乙○○犯三人以上共同詐欺取財罪，處有期徒刑壹年貳月。 

附表二：
編號 被害人告訴人 詐欺時間（民國） 詐欺方式 匯款時間（民國） 匯款金額（新臺幣） 匯入銀行帳號 提領時間（民國） 提領金額（新臺幣，不包括手續費5元） 提領地點 提領人 收水者 1 辛○○ 108/02/1909：50 詐欺集團成員佯裝辛○○之友人，撥打電話向辛○○借款，致辛○○陷於錯誤，而依簡訊指示匯款至右揭帳戶內。 108/02/19 10：18 30,000元 臺灣銀行000-000000000000（戶名：鄭國宗） 108/02/19 10：52 20,000元 臺北市○○區○○○路000號（彰化銀行新湖分行） 乙○○ 海少        108/02/19 10：53 10,000元    2 戊○○ 108/02/19上午某時許 詐欺集團成員佯裝戊○○之同學，撥打電話向戊○○借款，致戊○○陷於錯誤，而匯款至右揭帳戶內。 108/02/19 11：51 30,000元 臺灣銀行000-000000000000（戶名：李國寧） 108/02/19 12：21 20,000元 臺北市○○區○○街00號（家樂福內湖店） 乙○○ 海少        108/02/19 12：22 10,000元    3 庚○○ 108/02/19上午某時許 詐欺集團成員佯裝庚○○之友人，撥打電話向庚○○借款，致庚○○陷於錯誤，而匯款至右揭帳戶。 108/02/19 13：37 180,000元 臺灣銀行000-000000000000（戶名：蘇怡萍） 108/02/19 13：51 20,000元 臺北市○○區○○路0段000號（內湖舊宗郵局） 乙○○ 海少        108/02/19 13：52 20,000元           108/02/19 13：53 20,000元           108/02/19 13：55 20,000元           108/02/19 13：56 20,000元           108/02/19 13：57 20,000元           108/02/19 13：59 20,000元           108/02/19 14：00 10,000元           108/02/19 14：49 轉帳30,000元 臺北市○○區○○路0段000號（大潤發內湖一店）   4 丁○○ 108/02/19 10：30 詐欺集團成員佯裝丁○○之鄰居，撥打電話向丁○○借款，致丁○○陷於錯誤，而匯款至右揭帳戶。 108/02/19 14：43 150,000元 中華郵政美濃郵局000-00000000000000（戶名：鍾聖弘） 108/02/19 14：59 60,000元 臺北市○○區○○路0段000號（內湖舊宗郵局） 乙○○ 海少        108/02/19 15：01 60,000元           108/02/19 15：03 30,000元    5 甲○○ 108/02/20 09：00 詐欺集團成員佯裝甲○○之友人，撥打電話向甲○○借款，致甲○○陷於錯誤，而匯款至右揭帳戶。 108/02/20 09：00 30,000元 臺灣銀行000-000000000000（戶名：鄭國宗） 108/02/20 09：54 20,000元 臺北市○○區○○路00號（瑞興銀行） 乙○○ 己○○        108/02/20 09：55 10,000元    6 壬○○○ 108/02/21 09：00、 11：00 詐欺集團成員佯裝壬○○○之女婿，撥打電話向壬○○○借款，致壬○○○陷於錯誤，而匯款至右揭帳戶。 108/02/21 10：00 200,000元 合作金庫商業銀行000-0000000000000（戶名：伍馨萍） 108/02/21 12：15 20,000元 新北市○○區○○街000號（聯邦銀行集賢分行） 乙○○ 己○○        108/02/21 12：16 20,000元           108/02/21 12：17 20,000元           108/02/21 12：18 20,000元           108/02/21 12：19 20,000元           108/02/21 12：19 20,000元           108/02/21 12：20 20,000元           108/02/21 12：21 10,000元        108/02/21 13：30（起訴書附表一編號6誤載為13時許，應予更正） 180,000元 彰化商業銀行000-00000000000000（戶名：楊心潔） 108/02/21 14：37 20,000元 新北市○○區○○街000號（萊爾富三重協成店）          108/02/21 14：38 20,000元           108/02/21 14：38 20,000元           108/02/21 14：39 20,000元           108/02/21 14：40 20,000元           108/02/21 14：41 20,000元           108/02/21 14：41 20,000元           108/02/21 14：43 10,000元        108/02/21 13：30（起訴書附表一編號6及原審判決附表二編號6均誤載為16時30分許，應予更正） 150,000元 臺灣銀行000-000000000000（戶名：楊心潔） 108/02/21 14：57 20,000元 新北市○○區○○路000號1樓（統一超商集德門市）          108/02/21 14：58 20,000元           108/02/21 15：01 20,000元 新北市○○區○○路000號（京城銀行蘆洲分行）          108/02/21 15：01 20,000元           108/02/21 15：02 20,000元           108/02/21 15：03 20,000元           108/02/21 15：04 10,000元           108/02/21 15：04 20,000元    7 丙○○ 108/02/21 11時許 詐欺集團成員佯裝丙○○之姪子（起訴書附表一編號7及原審判決附表二編號7均誤載為外甥，應予更正）撥打電話向丙○○借款，致丙○○陷於錯誤，而匯款至右揭帳戶。 108/02/21 13：10 280,000元 中華郵政鳳山一甲郵局000-00000000000000（戶名：陳乃輝） 108/02/21 13：49 20,000元 新北市○○區○○街000號（家樂福蘆洲店） 乙○○ 己○○        108/02/21 13：49 20,000元           108/02/21 13：50 20,000元           108/02/21 13：51 20,000元           108/02/21 13：52 20,000元           108/02/21 13：53 20,000元           108/02/21 13：54 20,000元           108/02/21 13：55 10,000元    

附表三：
編號 扣案物品名稱 數量 備註 1 OPPO廠牌行動電話（含門號0000000000號SIM卡1張）  1支  2 郵局帳號000-00000000000000號帳戶交易明細表  8張 6622偵卷一第127至131頁 3 臺灣銀行帳號000-000000000000號帳戶交易明細表  2張 6622偵卷一第141頁 4 彰化商業銀行帳號000-00000000000000號帳戶交易明細表  8張 6622偵卷一第145至147頁 

附表四：
編號 扣案物品名稱 數量 備註 1 現金 8千元  2 SAMSUNG廠牌行動電話（含門號0000000000號SIM卡1張）  1支  3 臺灣銀行帳號000-000000000000號帳戶交易明細表  8張 6622偵卷一第107至109、121頁